【裁判字號】    89,上易,263
【裁判日期】    890302
【裁判案由】    違反水利法
【裁判全文】
臺灣高等法院臺中分院刑事判決                    八十九年度上易字第二六三號
    上  訴  人
    即  被  告  甲○○
右上訴人因違反水利法案件，不服臺灣南投地方法院八十八年度易字第六一一號中華
民國八十八年十二月卅日第一審判決（起訴案號：臺灣南投地方法院檢察署八十八年
度偵字第四八六七號），提起上訴，本院判決如左：
      主  文
上訴駁回。
    事實及理由
一、訊據上訴人即被告甲○○（以下稱被告）對於違反水利法犯行供認不諱，又查本
    案經本院審理結果，認第一審判決（除適用法條漏引刑法第四十一條，應予更正
    外）認事用法及量刑均無不當，應予維持，並引用第一審判決書記載之事實、證
    據及理由（如附件）。職是，被告上訴意旨指摘原判決量刑過重，為無理由，應
    予駁回。
二、據上論斷，應依刑事訴訟法第三百七十三條、第三百六十八條，判決如主文。
中      華      民      國    八十九     年      三       月     二     日
                                  臺灣高等法院臺中分院刑事第九庭
                                        審判長法  官  胡  森  田
                                              法  官  黃  日  隆
                                              法  官  蕭  錦  鍾
右正本證明與原本無異。
不得上訴。
                                              書記官  蘇  昭  文
中      華      民      國    八十九     年      三       月     三     日
                                                                        Ｆ
臺灣南投地方法院刑事判決                          八十八年度易字第六一一號
    公  訴  人  臺灣南投地方法院檢察署檢察官
    被      告  甲○○  男三十六歲（民國○○○年○月○日生）
                        住南投縣草屯鎮○○路四六號
                        身分證統一編號：Ｚ000000000號
右列被告因違反水利法案件，經檢察官提起公訴 (八十八年度偵字第四八六七號)，
本院判決如左：
    主  文
甲○○連續在行水區內傾倒廢棄物，足以妨礙水流，因而損害他人權益，累犯，處有
期徒刑陸月，如易科罰金，以佰元折算壹日。
    事  實
一、甲○○曾因違反水利法案件，於八十八年七月二十三日經本院判處有期徒刑三月
    ，如易科罰金以三百元折算一日確定，八十八年九月十四日易科罰金執行完畢，
    仍不知悔改，復於八十八年九月二十九日下午十三時十分許，駕駛車牌號碼ＴＭ
    ─八四三號小貨車載運廢棄物，載往南投縣草屯鎮○○○○○段中投公路上游二
    百五十公尺處，二堤之間土地內之河川行水區，傾倒廢棄物，足以妨害水流，損
    害公眾之權益。嗣於同年月三十日上午，甲○○又駕駛上開小貨車，載運廢棄物
    前往該河川行水區內，正欲傾倒廢棄物時，又為經濟部水利處第三河川局隊員當
    場查獲。
二、案經經濟部水利處第三河川局報請臺灣南投地方法院檢察署檢察官偵查起訴。
    理  由
一、右揭犯罪事實，業據被告甲○○於本院審理時坦承不諱，核與證人即現場查獲被
    告傾倒廢棄物之經濟部水利處第三河川局隊員閔慶恩於偵查中證述之情節相符，
    並有經濟部水利處第三河川局傾倒廢棄物會勘紀錄表一紙及現場照片十七張附卷
    可稽，是事證明確，被告犯行，堪以認定。
二、核被告所為，係犯水利法第九十二條之一第一項傾倒廢棄物足以妨礙水流因而損
    害他人權益之罪。其先後二次傾倒犯行，時間緊接，顯係基於概括之犯意為之，
    並觸犯構成要件同一之罪名，為連續犯，應依刑法第五十六條論以一罪，並加重
    其刑。查被告曾因違反水利法案件，於八十八年七月二十三日經本院判處有期徒
    刑三月，如易科罰金以三百元折算一日確定，八十八年九月十四日易科罰金執行
    完畢，有臺灣南投地方法院檢察署刑案資料查註紀錄表及本院被告全國前案紀錄
    表各一件在卷為憑，其於刑之執行完畢五年內再犯本件有期徒刑以上之罪，為累
    犯，應依刑法第四十七條遞予加重其刑。爰審酌被告有上開前科，素行不良，竟
    又連續傾倒廢棄物於行水區，惡性非輕，惟犯後坦承其事，態度良好等一切情狀
    ，量處有期徒刑六月。
據上論斷，應依刑事訴訟法第二百九十九條第一項前段，水利法第九十二條之一第一
項，刑法第十一條前段、第五十六條、第四十七條，罰金罰鍰提高標準條例第一條前
段、第二條，判決如主文。
本案經檢察官張曉雯到庭執行職務。
中      華      民      國    八十八    年      十二    月      三十    日
                                  臺灣南投地方法院刑事庭
                                      法  官  郭  棋  湧
右正本證明與原本無異。
如不服本判決，應於判決送達後十日內向本院提出上訴狀( 應附繕本 )。「切勿逕送
上級法院」。
                                      書記官
中      華      民      國    八十八    年      十二    月      三十    日
「告訴人或被害人對於判決如有不服具備理由請求檢察官上訴者，其上訴期間之計算
係以檢察官收受判決正本之日期為準」
水利法第九十二條之一第一項：
違反第七十八條第一項各款情形之一者，除通知限期回復原狀、清除或廢止違禁設施
外，處六千元以上三萬元以下罰鍰；因而損害他人權益者，處三年以下有期徒刑、拘
役或科或併科四千元以上二萬元以下罰金；致生公共危險者，處五年以下有期徒刑，
得併科六千元以上三萬元日以下罰金。


司法院資訊處製作；財團法人民間司法改革基金會備份。
